【裁判字號】    97,消債更,271
【裁判日期】    970825
【裁判案由】    更生
【裁判全文】
臺灣桃園地方法院民事裁定           97年度消債更字第271號
聲  請  人
即  債務人  甲○○    （
上列當事人因消費者債務清理事件聲請更生，本院裁定如下：
    主    文
債務人甲○○自中華民國九十七年八月二十七日八時起開始更生
程序。
命司法事務官進行本件更生程序。
    理    由
一、按法院開始更生程序之裁定，應載明其年、月、日、時，並
    即時發生效力。次按法院裁定開始更生或清算程序後，得命
    司法事務官，進行更生或清算程序，必要時，得選任律師、
    會計師或其他適當之自然人或法人一人為監督人或管理人。
    消費者債務清理條例（下稱本條例）第45條第1 項、第16條
    第1 項分別定有明文。
二、本件聲請意旨略以：聲請人即債務人有不能清償債務情事，
    且無擔保或無優先權之債務總額未逾新台幣（下同）1,200
    萬元，復未經法院裁定開始清算程序或宣告破產，於本條例
    施行後，曾以書面向最大債權金融機構請求共同協商債務清
    償方案而不成立。茲因聲請人為低收入戶且須租屋而住，打
    工收入亦不穩定，聲請人之女均尚在就學等原因，僅能每月
    攤還2,000 元，故未獲債權人同意清償方案。爰依法聲請更
    生等語。
三、經查：
  (一)聲請人所主張之上開事實，業據其提出存證信函、聲請人及
    其子女身分證正反面、桃園縣平鎮市公所低收入戶證明書、
    房屋租賃契約書等件影本，及財團法人金融聯合徵信中心當
    事人綜合信用報告、財政部臺灣省北區國稅局94年、95年度
    綜合所得稅各類所得資料清單、財產歸屬資料清單等件為證
    ，經核與其陳述相符，復為債權人所不爭執，堪信為真實。
  (二)按債務人對於金融機構因消費借貸、自用住宅借款、信用卡
    或現金卡契約而負債務，其法律關係較單純明確，金融機構
    並已訂有債務協商機制，如能協商成立，債務人或不須依本
    條例聲請更生或清算，可疏減法院負擔，有效分配司法資源
    。故為使債務人得自主解決其債務，故明定債務人對於金融
    機構因消費借貸、自用住宅借款、信用卡或現金卡契約而負
    債務之情形，採行協商前置主義（本條例第151 條立法意旨
    足資參照）。本條例係於民國96年7 月11日公布，並自公布
    日後9 個月即97年4 月11日施行，聲請人雖於97年1 月即向
    最大債權金融機構永豐信用卡股份有限公司（下稱永豐信用
    卡）請求共同協商而未獲處理，惟聲請人於本條例施行後於
    97年7 月已與債權人永豐信用卡請求共同協商而未成立，此
    業經聲請人及債權人永豐信用卡向本院陳報在案。是聲請人
    既已與其最大債權金融機構請求協商債務清理方案而未成立
    ，已符本條例第151 條第1 項協商前置主義之立法意旨相符
    。此外，又查無聲請人有消費者債務清理條第6 條第3 項、
    第8 條或第46條各款所定駁回更生聲請之事由存在，則聲請
    人聲請更生，洵屬有據，並依首揭規定命司法事務官進行
    本件更生程序。
四、爰裁定如主文。
中    華    民    國    97    年    8     月    25    日
                  民事第二庭    法  官  蔡寶樺
以上正本係照原本作成
不得抗告
中    華    民    國    97    年    8     月    26    日
                                書記官  李宛儒


司法院資訊處製作；財團法人民間司法改革基金會備份。
